臺灣桃園地方法院民事簡易判決
111年度壢簡字第105號
原      告  林成武  

被      告  陽光水悅公寓大廈管理委員會

法定代理人  翁瑞駿  
訴訟代理人  張永玹  

上列當事人間請求給付承攬報酬事件，本院於民國111年6月23日
言詞辯論終結，判決如下：
    主    文
一、被告應給付原告新臺幣壹拾參萬元，及自民國一百一十年十
    一月十日起至清償日止，按年利率百分之計算之五利息。
二、訴訟費用新臺幣壹仟參佰參拾元由被告負擔。
三、本判決得假執行。　　
    事實及理由
一、原告主張：兩造於民國110年1月4日簽訂工程承攬合約書(下
    稱系爭契約)，約定由原告承作被告社區B2棟前、往C棟木棧
    板地面換鋪宜蘭石工程(下稱系爭工程)，工程款共計新臺幣
    (下同)13萬元。原告已依被告社區總幹事之指示完成施作，
    詎被告以地面積水、凹凸不平有坑洞、顏色有落差等瑕疵，
    拒絕支付工程款，然原告既已完成工作，被告即應依系爭契
    約給付報酬。至被告雖稱原告之工程有瑕疵，惟系爭工程所
    鋪設之宜蘭石係手工施作的，不可能完全平坦，且原告施作
    均依被告社區總幹事之指示，被告要求原告修補及拒絕支付
    工程款無理由。另被告於110年10月14日以存證信函向原告
    解除契約，惟被告解除合約不合法。爰依系爭契約之法律關
    係提起本件訴訟等語，並聲明：被告應給付原告13萬元，及
    自起訴狀繕本送達翌日起至清償日止，按週年利率5％計算之
    利息。
二、被告則以：系爭工程係因社區B2棟前方於下大雨時，雨水會
    淹進電梯間，被告才決議換鋪宜蘭石以改善淹水問題，因原
    告係社區住戶，且其前施作社區其他工程品質尚符需求，固
    決議後遂與原告締約施作系爭工程。惟原告於110年1月30日
    施工完成後，被告於驗收時發現有地面淹水、凹凸不平、坑
    洞、施工不良、顏色落差等瑕疵(下稱系爭瑕疵)，被告並非
    不支付工程款，惟原告需先修補瑕疵，而被告多次催告原告
    修補，原告均表示無瑕疵而拒絕該瑕疵，被告遂以存證信函
    解除契約等語，資為抗辯。並聲明：原告之訴駁回。
三、原告主張兩造於110年1月4日簽訂系爭契約，約定由原告承
    作系爭工程，工程款共計13萬元，原告已完成工作，被告尚
    未支付工程款等情，業據原告提出工程承攬合約書、施工照
    片、存證信函等件為證，且為兩造所不爭執，堪信為真實。
四、得心證之理由：
　　原告另主張已依約完成系爭工程，自得依系爭契約請求被告
    給付工程款13萬元等節，則為被告所否認，並以前詞置辯。
    是本件爭點厥為：原告請求被告給付承攬報酬之13萬元，有
    無理由？茲判斷如下：
(一)按稱承攬者，謂當事人約定，一方為他方完成一定之工作，
    他方俟工作完成，給付報酬之契約；報酬應於工作交付時給
    付之，無須交付者，應於工作完成時給付之。工作係分部交
    付，而報酬係就各部分定之者，應於每部分交付時，給付該
    部分之報酬，民法第490條第1項、第505條分別定有明文。
    又按承攬人完成工作，應使其具備約定之品質，無減少或滅
    失價值或不適於通常或約定使用之瑕疵，固為民法第492條
    所明定，惟此乃有關承攬人瑕疵擔保責任之規定，與承攬工
    作之完成無涉。倘承攬工作已完成，縱該工作有瑕疵，亦不
    得因而謂工作尚未完成（最高法院85年度台上字第2280號判
    決意旨參照）。由此可知，工程是否完工，與工程之瑕疵及
    工程之驗收各有不同之概念，而完工與否之認定，應依已完
    成之工作於客觀上是否已達於可使用之程度定之，是在承攬
    關係仍存續時，定作人於承攬人完成工作時，雖其工作有瑕
    疵，仍無解於應給付報酬之義務，僅定作人得定相當期限請
    求承攬人修補，如承攬人不於所定期限內修補瑕疵或拒絕修
    補，或其瑕疵不能修補者，定作人得依民法第493條、第494
    條規定請求償還修補費用、減少報酬而已。
(二)經查，依系爭契約及兩造所提出之現場照片(見本院卷第6至
    9、42至45、78、82至85頁)，可知原告之工作係於地面鋪設
    宜蘭石，而原告已依契約之樣式於系爭工程地面鋪設宜蘭石
    完成，該工作已達於可通行使用之程度，可認系爭工程應已
    完工，依前揭說明，被告即應支付報酬。至被告雖抗辯系爭
    工程有系爭瑕疵，並提出現場照片為證(見本院卷第42至45)
    ，然此僅係原告施作是否有瑕疵得主張瑕疵擔保之問題爾，
    並非原告未完工，而被告雖已得定相當期限請求原告修補，
    原告並拒絕修補，惟被告並未再具體主張其他瑕疵擔保權利
    (如：請求償還修補費用、減少報酬)，並對原告請求之工程
    款主張抵銷，是被告辯稱系爭工程有系爭瑕疵且原告拒絕修
    補等語，縱認屬實，亦非可拒付工程款之法律上正當理由，
    被告自應如數給付工程款。至被告給付後仍可依瑕疵擔保之
    規定，自行修補後，向原告請求修補費用，或主張減少報酬
    後，請求不當得利，乃屬當然，併與敘明。
(三)按承攬人不於前條第1項所定期限內修補瑕疵，或依前條第3
    項之規定拒絕修補或其瑕疵不能修補者，定作人得解除契約
    或請求減少報酬。但瑕疵非重要，或所承攬之工作為建築物
    或其他土地上之工作物者，定作人不得解除契約，民法第49
    4條定有明文。被告固辯稱系爭工程有系爭瑕疵，並已得定
    相當期限請求原告修補，原告仍拒絕修補，故依法解除契約
    云云。然查，系爭工作物完工後已可供通行行走，縱有被告
    所指系爭瑕疵，系爭瑕疵難認係重大而致不能達系爭工程之
    使用目的，自非重要瑕疵，則依前揭說明，被告不得解除契
    約。
(四)從而，系爭工程既已完成，而被告並未再具體主張償還修補
    費用或減少報酬，並對原告請求之工程款主張抵銷，則原告
    依系爭契約請求被告給付工程款13萬元，為有理由，應予准
    許。
五、按給付無確定期限者，債務人於債權人得請求給付時，經其
    催告而未為給付，自受催告時起，負遲延責任。其經債權人
    起訴而送達訴狀與催告有同一之效力。又遲延之債務，以支
    付金錢為標的者，債權人得請求依法定利率計算之遲延利息
    。但約定利率較高者，仍從其約定利率，而應付利息之債務
    ，其利率未經約定，亦無法律可據者，週年利率為5 ％，民
    法第229 條第2 項、第233 條第1 項、第203 條分別定有明
    文。經查，上開工程款債務以支付金錢為標的，然未約定給
    付期限，亦無約定利率，則被告應自受催告時起，負遲延責
    任，給付週年利率5％遲延利息，而本件起訴狀繕本於110年1
    1月9日補充送達被告，有本院送達證書在卷可稽（見本院卷
    第58頁），於同日生送達效力，原告請求被告自起訴狀繕本
    送達之翌日即110年11月10日起至清償日止，按週年利率5％
    計算之法定遲延利息，自有理由。
六、綜上所述，原告依系爭契約之法律關係，請求被告給付13萬
    元，及自110年11月10日起至清償日止，按週年利率5%計算
    之利息，為有理由，應予准許。
七、本件係就民事訴訟法第427條第1項訴訟適用簡易程序所為被
    告敗訴之判決，爰依同法第389條第1項第3款規定，依職權
    宣告假執行。
八、本件事證已臻明確，兩造其餘攻擊與防禦方法均與判決結果
    不生影響，不再一一論述，附此敘明。
九、訴訟費用負擔之依據：民事訴訟法第78條。爰就訴訟費用部
    分諭知如主文第2項所示。
中　　華　　民　　國　　111 　年　　7 　　月　　 7　　日
                  中壢簡易庭      法  官  張博鈞
以上為正本係照原本作成。
如不服本判決，應於送達後20日內，向本院提出上訴狀並表明上
訴理由，如於本判決宣示後送達前提起上訴者，應於判決送達後
20日內補提上訴理由書（須附繕本）。
如委任律師提起上訴者，應一併繳納上訴審裁判費。
中　　華　　民　　國　　111 　年　　7 　　月　　 7　　日
                                  書記官  張季容